臺灣臺北地方法院刑事判決
110年度審訴字第2147號
公  訴  人  臺灣臺北地方檢察署檢察官
被      告  李秉林





上列被告因洗錢防制法等案件，經檢察官提起公訴（110年度偵
字第34900號），本院判決如下：
    主  文
本件公訴不受理。
    理  由
一、公訴意旨如附件起訴書所載。
二、按已經提起公訴或自訴之案件，在同一法院重行起訴者，應
    諭知不受理之判決，刑事訴訟法第303條第2款定有明文。所
    謂「同一案件」，乃指前、後案件之被告及犯罪事實俱相同
    者而言，既經合法提起公訴或自訴發生訴訟繫屬，即成為法
    院審判之對象，而須依刑事訴訟程式，以裁判確定其具體刑
    罰權之有無及範圍，自不容許重複起訴，檢察官就同一事實
    ，無論其為先後兩次起訴或在一個起訴書內重複追訴，法院
    均應依刑事訴訟法第303條第2款就重行起訴之同一事實部分
    諭知不受理之判決，以免法院對僅有同一刑罰權之案件，先
    後為重複之裁判，或更使被告遭受二重處罰之危險，此為刑
    事訴訟法上「一事不再理原則」。而所稱「同一案件」包含
    事實上及法律上同一案件，舉凡自然行為事實相同、基本社
    會事實相同（例如加重結果犯、加重條件犯等）、實質上一
    罪（例如吸收犯、接續犯、集合犯、結合犯等）、裁判上一
    罪（例如想像競合犯等）之案件皆屬之。
三、經查，被告李秉林前因將其不知情之女友戴毓嫻所申設之中
    國信託商業銀行000000000000號帳戶（下稱本案帳戶），提
    供予詐騙集團成員使用，並於被害人將贓款匯入本案帳戶後
    ，依集團成員指示臨櫃欲提領贓款，而遭警當場查獲，涉犯
    詐欺取財未遂等犯行，業據公訴人以110年度偵字第26785號
    提起公訴，並於民國110年12月15日先繫屬於本院，經本院
    以110年度審易字第2148號審理（下稱前案），有前揭起訴
    書及臺灣高等法院被告前案紀錄表在卷可佐（見審訴字卷第
    52、55至58頁），而本件起訴書所載被告提供本案帳戶予詐
    騙集團成員使用而涉犯幫助洗錢等犯行，與前案局部行為同
    一，屬裁判上一罪之想像競合犯，自為前案起訴效力所及，
    是公訴人再就已起訴並繫屬於本院之同一事實重行提起本件
    公訴，於法未合，爰不經言詞辯論，逕為不受理判決之諭知
    。
據上論斷，應依刑事訴訟法第303條第2款、第307條判決如主文
。
中　　華　　民　　國　　111 　年　　2 　　月　　9 　　日
  　　　　        刑事第二十庭  審判長法  官  洪英花
　　　　　　　　　                    法  官  謝欣宓
　　　　　　　　　                    法  官  賴鵬年
以上正本證明與原本無異。 
如不服本判決應於收受送達後20日內向本院提出上訴書狀，並應
敘述具體理由；其未敘述上訴理由者，應於上訴期間屆滿後20日
內向本院補提理由書（均須按他造當事人之人數附繕本）「切勿
逕送上級法院」。告訴人或被害人如對於本判決不服者，應具備
理由請求檢察官上訴，其上訴期間之計算係以檢察官收受判決正
本之日期為準。 因疫情而遲誤不變期間，得向法院聲請回復原
狀。
                                      書記官　萬可欣
中　　華　　民　　國　　111 　年　　2 　　月　　9 　　日
附件：
臺灣臺北地方檢察署檢察官起訴書
                                    110年度偵字第34900號
　　被　　　告　李秉林　男　00歲（民國00年0月00日生）
　　　　　　　　　　　　住○○縣○○鎮○○路00號
　　　　　　　　　　　　居○○市○○區○○路00號0樓
　　　　　　　　　　　　國民身分證統一編號：Z000000000號
上列被告因違反洗錢防制法等案件，已經偵查終結，認應提起公
訴，茲將犯罪事實及證據並所犯法條分敘如下：
　　　　犯罪事實
一、李秉林可預見任意提供金融機構之帳戶存簿、提款卡、密碼
    供他人使用，該人可能以該帳戶作為實施詐欺取財等犯罪之
    工具，亦可能為他人做為隱匿刑法第339條詐欺取財罪之犯
    罪所得之來源、去向、所在、所有權、處分權之工具，竟於
    不違背其本意之情形下，仍基於幫助詐欺取財及幫助洗錢之
    不確定故意，於民國110年8月25日，在不詳地點，將其女友
    戴毓嫻（所涉幫助詐欺及幫助洗錢罪嫌部分，另為不起訴處
    分）向中國信託商業銀行股份有限公司申辦之000-00000000
    0000號帳戶（下稱中信帳戶），提供予詐騙集團成員使用，
    嗣該詐欺集團成員先於110年7月至8月間某日，在社群網站
    「Instagram」上張貼內容為「在家打工、應徵小幫手」之
    訊息，藉此吸引廖涵晏瀏覽後，聯繫該訊息所附之通訊軟體
    「LINE」帳號聯繫該集團成員，該集團成員復佯稱可至「巨
    旺興娛樂城」之網路平臺創設帳戶儲值，並透過操作該平臺
    之遊戲以獲利，並於取得上開帳戶後，將上開帳戶作為儲值
    帳戶提供予廖涵晏匯款，致廖涵晏陷於錯誤，遂於110年8月
    26日13時17分許，以網路銀行轉帳匯款新臺幣（下同）4萬
    元至上開中信帳戶內，以此方式詐得該4萬元得手。嗣因廖
    涵晏察覺有異報警處理，而查悉上情。
二、案經廖涵晏告訴偵辦。
　　　　　證據並所犯法條
一、證據清單及待證事實：
編號 證據名稱 待證事實 1 被告李秉林於警詢及偵查中之自白。 坦承全部犯罪事實。 2 告訴人廖涵晏於警詢中之指訴。 證明告訴人因遭詐欺集團詐騙，而轉帳至中信帳戶之事實。 3 證人即另案被告戴毓嫻於警詢及偵查中之證述。 證明中信帳戶為被告所使用，並係由被告交付詐欺集團成員使用，證人戴毓嫻均不知情之事實。 4 內政部警政署反詐騙諮詢專線紀錄表、新北市政府警察局新店分局碧潭派出所受理詐騙帳戶通報警示簡便格式表、受理刑事案件報案三聯單、受理各類案件紀錄表各1份。 證明告訴人遭詐騙而轉帳至中信帳戶之事實。 5 中信帳戶開戶資料、存摺存款歷史明細查詢表各1份。 證明被告提供中信帳戶予詐欺集團成員使用，用以詐欺告訴人之事實。 
二、被告以幫助洗錢、詐欺取財之意思，參與洗錢、詐欺取財罪
    構成要件以外之行為，是核其所為，係犯刑法第30條、第33
    9條第1項之幫助詐欺取財罪嫌，及違反洗錢防制法第2條第2
    款及洗錢防制法第3條第2款之行為而犯洗錢防制法第14條第
    1項幫助洗錢罪嫌（最高法院108年度台上大字第3101號裁定
    意旨參照）。
三、依刑事訴訟法第251條第1項提起公訴。
　　此　致
臺灣臺北地方法院
中　　華　　民　　國　 110　　年　　12　　月　　6 　　日
　　　　　　　　　　　　　檢　察　官　　王文成
本件正本證明與原本無異 
中　　華　　民　　國　 110　　年　　12　　月　　22　　日
　　　　　　　　　　　　　書　記　官　　陳瑞和